臺灣高等法院刑事判決　　　　　　　 100年度上易字第1808號
　上　訴　人　臺灣板橋地方法院檢察署檢察官
　被　　　告　施劉素卿
上列上訴人因被告竊盜案件，不服臺灣板橋地方法院100 年度易
字第1142號，中華民國100年6月17日第一審判決（起訴案號：臺
灣板橋地方法院檢察署100 年度偵字第4950號），提起上訴，本
院判決如下：
    主  文
上訴駁回。
    事  實
一、施劉素卿前於民國（下同）94年間，因竊盜案件，經臺灣士
    林地方法院以94年度士簡字第1380號判處有期徒刑4 月確定
    ，於95年2 月24日徒刑易科罰金執行完畢。另於98年間，因
    竊盜案件，經臺灣士林地方法院以98年度簡字第7676號判處
    有期徒刑3 月確定，於98年12月22日徒刑易科罰金執行完畢
    。詎猶不知悛悔，復意圖為自己不法之所有，並基於竊盜之
    犯意，於100 年1月17日上午7時50分許，在新北市○○區○
    ○路144之1號前，因見張月香將皮包置於其所騎乘機車之置
    物箱內後，即前往附近攤商購物，乃趁張月香不注意之際，
    徒手打開上開機車置物箱，竊取張月香之皮包1 個（內有永
    豐銀行信用卡、兆豐銀行金融卡、國民身分證、健保卡、機
    車駕照、公司卡各1張、永豐銀行存摺1本、中華郵政金融卡
    3張、鑰匙6支及現金新臺幣20,000元等物），得手後隨即離
    去現場。嗣因張月香發現失竊報警處理，經警調閱監視錄影
    畫面結果，始循線查悉上情。
二、案經張月香訴請新北市政府警察局蘆洲分局移請臺灣板橋地
    方法院檢察署檢察官偵查起訴。
    理      由
壹：程序部分
    按傳聞法則之重要理論依據，在於傳聞證據未經當事人之反
    對詰問予以核實，乃予排斥，惟若當事人已放棄對原供述人
    之反對詰問權，於法院審判時表明同意該等傳聞證據可作為
    證據，基於證據資料愈豐富，愈有助於真實發現之理念，並
    貫徹刑事訴訟法修法加重當事人進行主義之精神，確認當事
    人對於證據能力有處分權之制度，傳聞證據經當事人同意作
    為證據，法院認為適當者，亦得為證據。另當事人於調查證
    據時，對於傳聞證據表示「沒有意見」、「對於證據調查無
    意見」，而未於言詞辯論終結前聲明異議，應視為已有將該
    等傳聞證據採為證據之同意，此刑事訴訟法第159條之5定有
    明文。是以下所引證據，經本院當庭提示，檢察官、被告均
    無意見，且未於言詞辯論終結前聲明異議，本院審酌該等證
    據作成之情況，認為適於為本件認定事實之依據，依刑事訴
    訟法第159條之5第2 項規定，應具有證據能力，該得採為證
    據，合先說明。
貳：實體部份
一、上揭犯罪事實，迭據被告施劉素卿於警詢、偵查中、原審法
    院審理時及本院審理時坦承不諱在卷，復經證人即被害人張
    月香於警詢、證人即查獲警員林啟賓於偵查中分別指、證述
    綦詳（見偵查卷第6至8頁、第35至36頁），此外並有路口監
    視錄影翻拍照片6幀在卷可參（見偵查卷第 12至14頁），堪
    認被告前開自白與事實相符，堪以採信。綜上，本件事證明
    確，被告犯行堪以認定，應予依法論科。
二、核被告施劉素卿所為，係犯刑法第320條第1項之竊盜罪。又
    被告有如事實欄所示之前科執行情形，有本院被告前案紀錄
    表在卷可按，被告於受有期徒刑執行完畢， 5年內故意再犯
    本案有期徒刑以上之罪，為累犯，應依刑法第 47條第1項之
    規定加重其刑。原審基此認定，援引刑法第320條第1項、第
    47條第1項、第41條第1項前段、刑法施行法第1條之1之規定
    ，並審酌被告前有多次竊盜前科，此有本院被告前案紀錄表
    在卷可查，素行不佳，猶為本案犯行，本應嚴懲，惟念其年
    事已高，且犯後坦承犯行，態度良好，又其並不識字，智識
    程度不高，家境勉持，有被告警詢筆錄受詢問人欄在卷可查
    ，並斟酌其竊得財物之價值、犯罪之動機、目的、手段等一
    切情狀，量處拘役59日，並諭知易科罰金之折算標準，經核
    其認事用法均無不當，量刑亦稱妥適。檢察官上訴意旨略以
    ：被告前因竊盜案件，經臺灣板橋地方法院分別以97年度簡
    字第1490號判處拘役50日、98年度簡字第7676號判處有期徒
    刑3 月確定，並均易科罰金執行完畢，竟又犯本件竊盜案件
    ，顯見其不知悔悟，一錯再錯。而原審僅考量被告年事已高
    、犯後坦承犯行、態度良好等情狀，即據以判處被告拘役之
    刑，實屬過輕，難認罪刑相當云云，惟按刑之量定，為求個
    案裁判之妥當性，法律賦予法院裁量之權。量刑輕重，屬為
    裁判之法院得依職權自由裁量之事項，苟其量刑已以行為人
    之責任為基礎，並斟酌刑法第57條各款所列情狀，在法定刑
    度內，酌量科刑，如無偏執一端，致明顯失出失入情形，不
    得就量刑部分遽指為不當或違法。茲本案被告年事已高、並
    罹有輕度精神障礙，有其提出之中華民國身心障礙手冊附卷
    （見偵查卷第11頁），被告辨別其行為違法之能力雖未達刑
    法第19條第2 項顯著減低之程度，惟仍較遜於常人，此參諸
    被告警詢筆錄受詢問人欄關於家庭經濟狀況尚屬勉持之程度
    ，被告顯無非竊取他人財物以維持生計之必要，足徵被告係
    因本身控制能力不佳，辨別其行為違法之能力較遜於常人，
    始因而犯本件竊盜非行。而被告業已坦承犯行、表示悔悟，
    原審法院於審酌刑法第57條各款所列情狀而為量刑，所為量
    刑既未逾越法定範圍，又未濫用其職權，量刑至為妥適，檢
    察官就此再為爭執，尚屬無據，其執此提起上訴尚難認有理
    由，應予以駁回。
據上論斷，應依刑事訴訟法第368條，判決如主文。
本案經檢察官沈世箴到庭執行職務。
中    華    民    國    100   年    9    月    14    日
                  刑事第八庭  審判長法  官  張傳栗
                                    法  官  黃斯偉
                                    法  官  劉嶽承
以上正本證明與原本無異。
不得上訴。
                                    書記官  何仁崴
中    華    民    國    100   年    9    月    14    日
附錄：本案論罪科刑法條全文
中華民國刑法第320條
意圖為自己或第三人不法之所有，而竊取他人之動產者，為竊盜
罪，處5 年以下有期徒刑、拘役或 5 百元以下罰金。
意圖為自己或第三人不法之利益，而竊佔他人之不動產者，依前
項之規定處斷。
前二項之未遂犯罰之。